【裁判字號】    92,訴,2109
【裁判日期】    921204
【裁判案由】    毒品危害防制條例
【裁判全文】
臺灣臺中地方法院刑事判決                        九十二年度訴字第二一九號
    公  訴  人  臺灣臺中地方法院檢察署檢察官
    被      告  甲○○
右列被告因違反毒品危害防治條例案件，經檢察官提起公訴（九十二年度偵緝字第一
四四號）本院判決如左：
    主  文
甲○○施用第一級毒品，累犯，處有期徒刑玖月；又連續施用第二級毒品，累犯，處
有期徒刑陸月，扣案第二級毒品安非他命壹包（毛重零點貳公克）沒收銷燬之。應執
行有期徒刑壹年貳月，扣案第二級毒品安非他命壹包（毛重零點貳公克）沒收銷燬之
。
    事  實
一、甲○○曾因違反懲治盜匪條例案件，經臺灣高等法院臺中分院於民國七十九年十
    月十六日判處有期徒刑六年確定，於八十五年三月十九日執行完畢，又因違反槍
    砲彈藥刀械管制條例案件，經本院於八十六年三月三十一日判處有期徒刑六月，
    於八十六年四月十七日易科罰金執行完畢，復因犯侵占罪，經本院於九十年五月
    十四日判處有期徒刑五月確定，於九十年八月二十一日易科罰金執行完畢。另於
    九十一年間因施用毒品案件，經依本院裁定送臺灣臺中看守所附設勒戒處所觀察
    勒戒後，因認無繼續施用傾向，由臺灣臺中地方法院檢察署檢察官於九十一年九
    月二十七日以九十一年度毒偵緝字第一七七號為不起訴處分確定後，詎仍不知悔
    改，基於施用第二級毒品安非他命之概括犯意，自九十一年十月九日晚間十一時
    許起，至同年月十七日下午一時許止，連續在臺中市○區○○路與健行路口之朋
    友家中，以將安非他命置於玻璃管內點火吸取煙氣方式，施用第二級毒品安非他
    命共約四次。另於九十一年十月十一日晚間十一時十分往前回溯四日內（即九十
    六小時內），在不詳地點，以不詳方式施用第一級毒品海洛因一次。嗣於九十一
    年十月十一日下午三時許，在臺中縣大里市○○路○段與大里路口為警查獲，並
    扣得第二級毒品安非他命一包（毛重○‧二公克），經採尿送驗結果，呈甲基安
    非他命陽性反應；復於九十一年十月十七日晚間十時二十分許，在臺中市○區○
    ○路與健行路口再度為警查獲，經採尿送驗結果，呈嗎啡及甲基安非命陽性反應
    ，始查悉上情。嗣經依本院九十一年度毒聲字第三０七八號裁定送勒戒處所觀察
    、勒戒後，認有繼續施用毒品之傾向。
二、案經臺中縣警察局霧峰分局報告及臺中市警察局移送臺灣臺中地方法院檢察署檢
    察官偵查起訴。
    理  由
一、訊據被告甲○○坦承自九十一年十月九日晚間十一時許起至同年月十七日下午一
    時許止，連續在臺中市○區○○路與健行路口之朋友家中，以玻璃管點火吸取煙
    氣方式施用第二級毒品安非他命約四次之事實，惟矢口否認有何施用第一級毒品
    海洛因之犯行。經查：被告就其自九十一年十月九日晚間十一時許起至同年月十
    七日下午一時許止，連續在臺中市○區○○路與健行路口之朋友家中，施用第二
    級毒品安非他命約四次之事實坦承不諱，而被告於九十一年十月十一日下午三時
    許及同年月十七日晚間十時許二度為警查獲後採尿送驗結果，均呈甲基安非他命
    陽性反應，有臺中縣衛生局檢驗尿水報告書、臺中市衛生局煙毒尿液檢驗成績書
    影本各一份在卷可稽，並有安非他命一包扣案可資佐證。足徵被告自白連續施用
    第二級毒品安非他命一節與事實相符，應堪採信。又被告雖否認有何施用第一級
    毒品海洛因之犯行，然查被告於九十一年十月十七日為警查獲時所採尿液經送檢
    驗結果，除呈有甲基安非他命陽性反應外，並呈嗎啡陽性反應，有上開臺中市衛
    生局煙毒尿液檢驗成績書影本一紙在卷可稽，按施用毒品後約百分之七十於二十
    四小時內自尿中排出，約百分之九十於九十六小時內排出，目前內尿液中甲基安
    非他命之檢驗僅為鑑定是否呈陽性反應尚未定其含量，且其成分檢出與投與方式
    、投與量、個人體質、採尿時間與檢測儀器之精密度等諸多因素有關，僅憑尿液
    中呈安非他命陽性反應，並無法確實推算吸食時間距採集時間之長短，惟依上述
    資料推斷，最長可能不會超過四日，此經行政院衛生署藥物食品檢驗局八十一年
    二月八日（八一）藥檢壹字第００一一五六號函示甚明，是以有關施用毒品後經
    採尿送驗結果呈毒品陽性反應者，其施用時間距採尿送驗時間最長應在四日即九
    十六小時之內，本件被告於九十一年十月十七日晚間十一時十分許經警製作筆錄
    並採尿驗，足見被告於九十一年十月十七日晚間十一時十分許經警採尿送驗時往
    前回溯四日內（即九十六小時內），確有在不詳地點，以不詳方式施用第一級毒
    品海洛因一次。被告雖另聲請就其經警所採集之尿液送複驗云云，經本函查結果
    ，被告尿液代號Ｈ─一０─二五─０一之尿液檢體保存期限已超過六個月，業經
    臺中市警察局銷毀一節，有臺中市警察局九十二年一月二十一日中市警刑字第０
    九二００七一六００號函可憑，被告尿液既已經銷毀，自無從再送鑑驗，惟按目
    前地方機關以免疫學分析法併用薄層層析法檢驗煙毒尿液，尚不致產生甲基安非
    他命及嗎啡偽陽性之情事一節，有行政院衛生署八十六年十二月二十四日衛署藥
    檢字第八六０七六八七七號函可憑，是以臺中市衛生局以免疫學析法及ＴＯＸ─
    ＬＡＢ方法檢驗被告尿液呈嗎啡陽性反應一節，當無產生偽陽性之情形，應屬可
    採。被告辯以並未施用第一級毒品海洛因云云，應係卸責之詞，不足採信。又被
    告前曾因施用毒品案件，經本院裁定送觀察勒戒後，認無繼續施用毒品之傾向，
    由臺灣臺中地方法院檢察署檢察官於九十一年九月二十七日以九十一年度毒偵緝
    字第一七七號為不起訴處分確定，有該不起訴處分書、臺灣高等法院被告全國前
    案紀錄表及臺灣臺中地方法院檢察署刑案資料查註紀錄表各一份在卷可稽，此次
    係五年內再犯施用毒品罪，且經本院以九十一年度毒聲字第三０七八號裁定送觀
    察、勒戒後，認有繼續施用毒品之傾向，有臺灣臺中看守所九十二年七月二十三
    日中所正總字第０九二０００二五七七號函送之有無繼續施用毒品傾向證明書附
    卷可參。縱上，本件事證明確，被告犯行堪以認定，應予依法論科。
二、核被告甲○○所為，係犯毒品危害防制條例第十條第一項之施用第一級毒品罪、
    第十條第二項之施用第二級毒品罪。被告施用而持有毒品海洛因、安非他命之低
    度行為，應各為施用之高度行為所吸收，均不另論罪。被告所為先後四次施用第
    二級毒品安非他命之犯行，時間緊接，犯罪構成要件相同，顯係基於概括犯意反
    覆為之，為連續犯，應依刑法第五十六條之規定論以一罪，並加重其刑。被告所
    犯上開施用第一級毒品罪及連續施用第二級毒品罪二罪，犯意各別，行為互殊，
    犯罪構成要件不同，應分論併罰。被告前於九十年間因犯侵佔案件，經本院於九
    十年四月十二日判處有期徒刑五月確定，並於九十年八月二十一日易科罰金執行
    完畢，有臺灣高等法院被告全國前案紀錄表及臺灣臺中地方法院檢察署刑案資料
    查註紀錄表各一份在卷可稽，其受有期徒刑執行完畢後，五年內再犯本案有期徒
    刑以上之罪，為累犯，應依刑法第四十七條規定對被告所犯上開二罪均加重其刑
    。爰審酌被告犯罪之動機、目的、手段、前因施用毒品案件，經觀察、勒戒後，
    猶不思悔改，有本件施用第一、二級毒品之犯行，無視於毒品對自身健康之戕害
    及國家對於杜絕毒品犯罪之禁令，且犯罪後僅坦承部分犯行之犯後態度，然以施
    用毒品者均有相當程度之生理成癮性及心理依賴性，其犯罪心態與一般刑事犯罪
    之本質並不相同，容應以病人之角度為考量，並側重適當之醫學治療及心理矯治
    為宜，量刑不宜過重等一切情狀，各量處如主文所示之刑，並定其應執行刑。扣
    案之安非他命一包（毛重○‧二公克）屬毒品危害防制條例第二條規定之第二級
    毒品，應依同條例第十八條第一項前段之規定，沒收銷燬之。
據上論斷，應依刑事訴訟法第二百九十九條第一項前段，毒品危害防制條例第十條第
一項、第二項、第二十條第三項前段、第十八條第一項前段，刑法第十一條前段、第
五十六條、第四十七條、第五十一條第五款，判決如主文。
中        華        民        國    九十二    年    十二    月    四    日
                                臺灣臺中地方法院刑事第十四庭
                                  審判長法  官  陳  慧  珊
                                        法  官  林  學  晴
                                        法  官  陳      葳
右正本證明與原本無異。
如不服本判決，應於收受本判決後十日內向本院提出上訴書狀，其未敘述上訴理由者
，並得於提起上訴後十日內向本院補提理由書狀（均須按他造當事人之人數附繕本）
「切勿逕送上級法院」
                                        書記官
中      華      民      國      九十二      年      十二    月    四    日
附錄法條：
毒品危害防制條例第十條：
施用第一級毒品者，處六月以上五年以下有期徒刑。
施用第二級毒品者，處三年以下有期徒刑。


司法院資訊處製作；財團法人民間司法改革基金會備份。
